

# **Juan Pablo Llorente**

Desarrollador Web Full Stack

### CONTACTO

Buenos Aires, Argentina

juanpablollorentej@gmail.com

+54 11 3336-5620

in Juan-Pablo-Llorente

JuanPablo-Llorente

Portafolio

# EDUCACIÓN

#### **Bootcamp Henry**

Desarrollador Web Full Stack

2021 - 2022

### **Academia Edutin**

Algunos cursos de informática 2021 - 2022

#### Escuela Técnica Raggio

Maestro Mayor de Obras 2015 - 2020

## IDIOMAS

Español: Nativo. Inglés: Intermedio.

#### INTERESES









## PERFIL

Soy un Desarrollador Web Full Stack y Maestro Mayor de Obras. Tengo 20 años y soy de Buenos Aires, Argentina. Estoy orientado principalmente al Back End aunque también me doy maña con el Front End.

Como buen amante de la lógica, el rendimiento y el orden, siempre busco desempeñarme en la experiencia del usuario y en escribir un código limpio.

Me apasiona el mundo tecnológico e informático y siempre me encuentro aprendiendo cosas nuevas.

## **EXPERIENCIA**

### **Desarrollador Web Full Stack**

Henry

Un comercio de arte digital con un toque de red social. Realizado con seis compañeros más, como proyecto final.

### **Desarrollador Web Full Stack**

Henry

Abril 2022 - Mayo 2022

Mayo 2022 - Junio 2022

Una aplicación de una sola página sobre una enciclopedia de videojuegos.

## Desarrollo y Operaciones

ABEM

Marzo 2022 - Abril 2022

Armado de rigs de minería y mantenimiento de los mismos.

## Dibujante de AutoCAD

MT Arquitectura

Sept. 2020 - Agosto 2021

Dibujado de planos municipales.

## CERTIFICADOS

Desarrollador Web Full Stack - Junio 2022 →

Seguridad Informática - Mayo 2022 →

Reparación y Mantenimiento de Telefonía Móvil - Mayo 2022 →

Fundamentos en Ciencias de la Computación - Mayo 2022 →

Introducción a C - Julio 2021 →

# HABILIDADES PRINCIPALES

- JavaScript
- CSS
- Redux
- Express
- Sequelize

- HTML
- React
- Node
- PostgreSQL
- Git